臺灣高雄地方法院刑事判決　　　　　　　100年度易字第206號
公　訴　人　臺灣高雄地方法院檢察署檢察官
被　　　告　陳壽
　　　　　　李淑瑗
上列被告因詐欺案件，經檢察官提起公訴（99年度偵續字第253
號），本院判決如下：
    主  文
陳壽、李淑瑗共同犯詐欺取財罪，均累犯，各處有期徒刑陸月
，如易科罰金，均以新臺幣壹仟元折算壹日。
    事  實
一、陳壽與李淑瑗為事實上夫妻關係（下合稱陳壽夫婦），
    前因共同違反商標法案件，經本院以民國94年度易字第984
    號刑事判決各判處有期徒刑6 月確定，嗣因適用中華民國九
    十六年罪犯減刑條例各減為有期徒刑3 月，均於96年12月12
    日易科罰金執行完畢（均構成累犯），而陳壽夫婦另因積
    欠銀行債務累計達新臺幣千餘萬元等故致私人債信、財務狀
    況均屬不佳，惟另以臺灣首華國際實業有限公司（下稱首華
    公司）、臺灣首富國際貿易有限公司（下稱首富公司）實際
    負責人等名義，從事在大陸地區製造、採購皮包並輸入臺灣
    地區販售等貿易事業。緣江憶均於97年9 月下旬之同學會中
    ，向楊弘毅提及有意將大陸地區存放之85萬元人民幣換為等
    值新臺幣（約新臺幣400 萬元）在臺灣地區使用，卻苦無便
    捷管道之事。楊弘毅會後憶及友人陳壽夫婦恰好從事兩岸
    貿易，遂於97年10月上、中旬某日主動向陳壽夫婦詢問渠
    等營業情形，經陳壽夫婦告知渠等持續穩定從事前述貿易
    事業，且在大陸地區需用人民幣付款，在臺灣地區則是賺取
    新臺幣後，有意媒合貨幣需求互補之雙方，乃將江憶均之事
    告知陳壽夫婦。陳壽夫婦因適在大陸地區急需大筆人民
    幣支付供應商貨款俾貨源供應無虞，認有機可乘，竟在自始
    欠缺於收受人民幣後立即支付等值新臺幣真意暨財力之情況
    下，共同基於意圖為自己不法所有之犯意聯絡，於97年10月
    18日晚間某時，在陳壽夫婦斯時位於高雄市○○區○○路
    171 號12樓住處（下稱前述華寧路住處），向偕同楊弘毅前
    來磋商貨幣交換事宜之江憶均當面佯稱：「雖在大陸地區缺
    乏人民幣，但在臺灣地區原有充裕之新臺幣」云云，並出具
    「只要江憶均在大陸地區將人民幣匯入使用之指定帳戶，立
    即在臺灣地區將等值新臺幣匯入江憶均指定帳戶」之虛偽擔
    保，致江憶均誤認陳壽夫婦具有真意，並在臺灣地區確有
    充裕之新臺幣資金可得與自己在大陸地區之人民幣完成交換
    ，陷於錯誤，旋於97年10月20及21日間，將合計85萬元之人
    民幣匯入陳壽夫婦所指定之3 個不同帳戶。嗣江憶均察覺
    陳壽夫婦未依約支付新臺幣，迭予催討，陳壽夫婦亦僅
    陸續於97年10月27日、97年10月31日、97年11月7 日、98年
    1 月23日分別匯付新臺幣94萬6000元、70萬5000元、47萬元
    、20萬元予江憶均（前述4 筆匯款合計新臺幣232 萬1000元
    ，起訴書誤載為212 萬1000元，應予更正），且就應支付餘
    款（約新臺幣百餘萬元）置之不理，江憶均始知受騙。
二、案經江憶均訴由臺灣高雄地方法院檢察署檢察官偵查起訴。
    理  由
壹、證據能力方面
    本判決所引用之證據資料（詳後引用之各項證據），其中係
    屬傳聞證據部分，縱無刑事訴訟法第159 條之1 至第159 條
    之4 或其他規定之傳聞證據例外情形，因被告陳壽夫婦、
    檢察官均明示同意作為本案證據使用（本院審易字卷第30頁
    ），而本院審酌卷內並無事證顯示各該陳述之作成時、地與
    週遭環境，有何致令陳述內容虛偽、偏頗之狀況後，亦認為
    適當，依刑事訴訟法第159 條之5 第1 項之規定，為傳聞法
    則之例外，應有證據能力，合先敘明。
貳、實體方面
一、訊據被告陳壽夫婦固坦認渠等債信、財務能力不佳，且渠
    等於97年10月20及21日收受告訴人江憶均在大陸地區所支付
    之合計85萬元人民幣後，迄未將足額之等值新臺幣支付予告
    訴人，而僅陸續於97年10月27日、97年10月31日、97年11月
    7 日、98年1 月23日分別匯付新臺幣94萬6000元、70萬5000
    元、47萬元、20萬元各情，惟均矢口否認有何詐欺取財犯行
    ，並一致辯稱辯稱：當初是告訴人拜託我們夫婦2 人循管道
    將大陸地區之85萬元人民幣分批慢慢匯回臺灣，我們同意幫
    忙，才收受告訴人之人民幣，並援用從事兩岸貿易歷來慣採
    之方式，將人民幣交予廣大海運公司在大陸地區之機構，擬
    自該公司在臺機構取回等值新臺幣，豈料廣大海運公司收取
    我們所支付之人民幣後，先以遭大陸地區主管機關查帳、資
    金受到凍結為由，遲遲不願在臺支付等值新臺幣，我們認為
    拖欠過久對告訴人不好意思，才以所營首華公司暨被告李淑
    瑗子曾一正經營臺灣登喜米公司之營運剩餘資金，先行墊付
    予告訴人，合計新臺幣232 萬1000元，嗣因廣大海運公司於
    遭查帳後倒閉使我們蒙受鉅額損失，才無力繼續付款，我們
    只是出於好意要協助告訴人尋找管道，並非承諾與告訴人進
    行貨幣交換，更未曾向告訴人擔保可於收受人民幣後立即支
    付等值新臺幣，我們並無詐欺告訴人錢財之意云云。經查：
  (一)被告陳壽夫婦因積欠銀行債務累計達新臺幣千餘萬元等故
    致個人債信、財務狀況均屬不佳，惟另以首華公司、首富公
    司實際負責人等名義，從事在大陸地區製造、採購皮包並輸
    入臺灣地區販售等兩岸貿易事業；嗣陳壽夫婦在友人楊弘
    毅主動探詢渠等營業狀況並告以告訴人具有將85萬元人民幣
    換為等值新臺幣之需求後，進而於97年10月18日晚間某時，
    在前述華寧路住處內，與偕同楊弘毅前來之告訴人會面磋商
    相關事宜，雙方並當場交換指定匯款帳戶，而告訴人在雙方
    會面過後，旋於97年10月20及21日間，將合計85萬元之人民
    幣匯入被告陳壽夫婦所指定之3 個不同帳戶，惟被告陳壽
    夫婦迭經催促僅陸續於97年10月27日、97年10月31日、97
    年11月7 日、98年1 月23日分別匯付新臺幣94萬6000元、70
    萬5000元、47萬元、20萬元予江憶均（前述4 筆匯款合計新
    臺幣232 萬1000元），餘額（約新臺幣百餘萬元）迄未付清
    各情，為被告陳壽夫婦所不爭執（本院審易字卷第27、30
    -31 頁、本院易字卷第151-152 頁），且據證人楊弘毅於本
    院審理中證稱：我與告訴人、被告陳壽夫婦分別為同學、
    朋友關係，我得知告訴人想將在大陸地區之85萬元人民幣換
    成新臺幣在臺灣地區使用後，剛好想到被告陳壽夫婦在大
    陸地區做生意，就主動向被告陳壽夫婦詢問，被告陳壽
    夫婦表示他們在大陸地區需要用到人民幣，而在臺灣地區的
    公司則是擁有新臺幣，雙方需求互補，就介紹雙方認識，我
    是趕在告訴人再次前往大陸地區前，帶告訴人去前述華寧路
    住處找陳壽夫婦談此事等語明確（本院易字卷第172-175
    頁），復有告訴人97年10月20及21日在大陸地區中信銀行之
    電匯憑證（他字卷第7 、8 頁）、帳戶存摺影本及交易明細
    （他字卷第9-11頁、偵字卷第8-14頁）在卷可稽。又就被告
    陳壽夫婦之私人債信、財力不佳，且渠等所經營之首華、
    首富公司於97年10月間，亦欠缺於短期內支付高達新臺幣40
    0 萬餘元（即與85萬元人民幣約等值之新臺幣）之財力及現
    金流量一節，另有卷附臺灣銀行三民分行100 年3 月23日三
    民營字第10000009611  號函件暨附件（本院易字卷第26-37
    頁）所載明：李淑瑗除積欠該行新臺幣485 萬餘元暨其遲延
    利息、違約金外，尚積欠該行高達新臺幣1554萬餘元之保證
    債務暨遲延利息、違約金；及卷附合作金庫商業銀行十全分
    行10 0年3 月29日合金十全字第1001000028號函（本院易字
    卷第114 頁）所記載：陳壽早自90年7 月27日即經列為拒
    絕往來戶；暨卷附首華、首富公司97年度損益及稅額計算表
    及金融機構帳戶明細（本院易字卷第42、74、86、132 頁、
    第11 9、125 、130 頁反面）顯示：首華公司申報之97年度
    全年收入總額為260 餘萬元、同年10月間帳戶最高餘額為29
    萬餘元，而首富公司申報之97年度全年收入總額更僅有87萬
    餘元、同年10月間帳戶最高餘額為207 萬餘元各情，足以佐
    之，自均堪認定。
  (二)被告陳壽夫婦於本院審理中雖一致以首揭情詞置辯，並提
    出廣大海運公司收款收據3 紙為據。惟姑不論此部分所辯，
    核與被告李淑瑗前於偵查中所辯稱：告訴人說要將人民幣匯
    入我在大陸地區使用之帳戶，等我在大陸地區需以人民幣支
    付貨款時，就先拿告訴人的人民幣支付，再就已使用部分換
    算等值新臺幣，匯入告訴人指定之臺灣地區帳戶，但沒想到
    告訴人一匯入人民幣後，就急著催促我們夫婦2 人支付足額
    新臺幣，我們也持續慢慢匯款，但因另將部分在臺資金出借
    他人遭倒債，才導致資金周轉不靈而無法支付予告訴人足額
    新臺幣云云（他字卷第33頁），暨其於本院一度改辯稱：我
    是跟告訴人表示有一個從事服飾生意的「阿弟仔」有管道可
    以將前匯回臺灣，告訴人聽了就說如果朋友在大陸地區有需
    要使用人民幣，就先用她的人民幣支付後，再將等值新臺幣
    分次匯入她所指定之帳戶云云（本院易字卷第152頁、第173
    頁反面），均迥然不同，質言之，被告李淑瑗就自己親身經
    歷之交易，竟有數項不同說法，真實性原屬可疑。再茍如被
    告陳壽夫婦首揭所辯，雙方於會面當時即已言明被告陳壽
    夫婦僅係扮演介紹角色，真正承辦本件匯兌事務者，乃另
    有廣大海運公司或「阿弟仔」其人，則告訴人逕將人民幣匯
    入廣大海運公司或「阿弟仔」之使用帳戶即為已足，豈需先
    行匯往被告陳壽夫婦所指定之帳戶，而徒增周折？且被告
    陳壽夫婦又焉有無端代廣大海運公司或「阿弟仔」墊支款
    項予告訴人款項可能？況於楊弘毅於97年10月18日引介告訴
    人、被告陳壽夫婦雙方見面前，雙方既互不相識，告訴人
    也自無任由初識之被告陳壽夫婦，得憑己意隨時無息使用
    告訴人所有之人民幣周轉於先，復未明定被告陳壽夫婦支
    付等值新臺幣最後期限之理。末被告陳壽於本院中既另陳
    稱：大陸地區之交易慣例是必須立即支付現金方得取貨（即
    不採票據之信用交易模式），所以我均將人民幣交予廣大海
    運公司，委託該公司代向供貨商付款取貨（皮包），再由該
    公司將貨品運送至臺灣地區，讓我得以在臺灣地區販售貨品
    賺取新臺幣等語（本院易字卷第151頁），從而前述廣大海
    運公司收款收據（他字卷第73-75頁）縱認實在，因其上載
    明之款項用途既均為「支付廠商貨款」，而日期、金額則為
    97年10月21日人民幣49萬元不等，俱核被告陳壽夫婦所辯
    ：透過廣大海運公司等地下匯兌管道將款項匯回臺灣地區云
    云，毫無相關，自不足為被告陳壽夫婦首揭所辯屬實之佐
    據，反足徵被告陳壽夫婦恰於收訖告訴人匯付人民幣後，
    立即支付大筆人民幣款項予廣大海運公司再轉交予渠等在大
    陸地區之供應商，俾渠等在臺灣地區所營皮包販售業務貨源
    無虞。被告陳壽夫婦各該所辯，既有前述種種悖於常情之
    處，復核與前述廣大海運公司收款收據記載明顯不符，自俱
    屬子虛而要無足取。
  (三)證人即告訴人江憶均明確證稱：楊弘毅帶我到前述華寧路住
    處與被告陳壽夫婦見面磋商時，被告陳壽夫婦當場向我
    表示他們在臺灣地區有充裕之新臺幣，但是在大陸地區缺人
    民幣，是以只要我在大陸地區將人民幣匯入他們使用之指定
    帳戶，他們就會立即在臺灣地區，將等值新臺幣匯入我所指
    定之帳戶，又當初為了避免一次巨額匯款遭追查，雙方確實
    有約明我在匯款時要分批匯入3 個不同帳戶，但我匯款之後
    ，被告陳壽夫婦「馬上」就要將等值新臺幣匯入我所指定
    之帳戶，我認為「馬上」是指當天、最慢隔天。我發現被告
    陳壽夫婦未依約支付新臺幣後，就一直想要聯絡他們，並
    同時請楊弘毅協助聯絡，隔了幾天楊弘毅才先聯絡上他們，
    被告陳壽夫婦原向我承諾3 天內付清款項，但在後續十多
    天只陸續支付部分款項即音訊全無，之後直到98年1 月間才
    又再次聯絡上他們，而這次他們只匯了一筆新臺幣20萬元就
    未再支付任何款項等語（他字卷第16-17 、37頁）；另證人
    楊弘毅也迭於偵查及本院審理中證稱：我介紹告訴人、被告
    陳壽夫婦雙方認識後，雖未介入雙方磋商過程，但在場仍
    有聽到雙方是約定當告訴人將人民幣匯入被告陳壽夫婦指
    定帳戶後，而被告陳壽夫婦原則當天，若趕不及當天匯款
    ，最慢也是隔天，就要將等值新臺幣匯入告訴人指定帳戶，
    被告陳壽夫婦也曾當場表明他們之所以願意這麼做，是因
    為他們一方面在大陸地區做生意，本來就需要人民幣，向告
    訴人直接拿人民幣可以節省相關換匯手續，一方面在臺灣地
    區也有公司，可以直接將新臺幣匯給告訴人。沒想到幾天後
    告訴人就打電話跟我說沒收到新臺幣，並希望我催促被告陳
    壽夫婦趕快付款，我透過電話聯絡上被告陳壽夫婦後，
    他們跟我說款項在大陸地區被耽誤了，我當時回覆他們應付
    予告訴人的新臺幣與他們在大陸地區款項遭耽擱沒有任何關
    聯，因為當時說好就是一方給人民幣、一方給新臺幣，條件
    清清楚楚，根本沒有提到要透過管道將款項匯回臺灣地區，
    也沒有提到「阿弟仔」等語（他字卷第24頁、本院易字卷第
    172-174 頁反面）。本院經核證人江憶均、楊弘毅前述證述
    內容相互吻合而無齟齬，苟非2 人均係按自己之親身經歷如
    實際進行陳述，焉可能如此一致？再者，苟非刻意向對方展
    示自己在兩岸之事業經營暨相應資金供需，衡情，原罕有在
    初次會面時，即一次支付數張名片，且名片所載公司行號又
    恰好分跨兩岸之可能，是以前述證述內容，較諸被告陳壽
    夫婦關於僅係受託代告訴人尋覓匯款管道等所辯，顯更能合
    理說明告訴人何以在雙方初次見面時，即一次取得被告陳壽
    夫婦之4 張不同名片之緣由（他字卷第48頁參照）。又以
    告訴人、被告陳壽夫婦雙方之初識關係，告訴人原無可能
    也無必要將總額85萬元人民幣之無息周轉利益，施予被告陳
    壽夫婦，且未設定期限，既如前述，遑論更具經濟價值之
    本金本身，從而若非告訴人本預期自己於匯付人民幣後之極
    短時間內，即得取回足額之等值新臺幣，且該段極短期間乃
    屬今日跨區（跨國）交易現實無可避免但尚不致更易被告陳
    壽夫婦清償能力之細微時間落差，也斷無在取得相當擔保
    前，即貿然先行匯款之理，亦為稍具交易經驗之一般理性人
    週知之事。綜上，已足認證人江憶均、楊弘毅前述證述內容
    俱合於事實而可資採信，告訴人、被告陳壽夫婦間乃係約
    定由告訴人提供85萬元人民幣予被告陳壽夫婦、被告陳壽
    夫婦則以等值新臺幣與告訴人交換，亦即雙方乃是達成貨
    幣交換之約定，且被告陳壽夫婦為促成前述約定之達成，
    尚曾於締約過程中向告訴人陳稱渠等「雖在大陸地區缺乏人
    民幣，但在臺灣地區原有充裕之新臺幣」，並擔保「只要告
    訴人在大陸地區將人民幣匯入使用之指定帳戶，立即在臺灣
    地區將等值新臺幣匯入告訴人指定帳戶」，均堪認定。
  (四)被告陳壽夫婦之私人債信、財力不佳，且渠等所經營之首
    華、首富公司於97年10月間，亦欠缺於短期內支付高達新臺
    幣400 萬餘元之財力及現金流量，惟被告陳壽夫婦卻猶然
    於97年10月18日向告訴人陳稱渠等「雖在大陸地區缺乏人民
    幣，但在臺灣地區原有充裕之新臺幣」，並擔保「只要告訴
    人在大陸地區將人民幣匯入使用之指定帳戶，立即在臺灣地
    區將等值新臺幣匯入告訴人指定帳戶」，既俱經本院詳予認
    定如前，則被告陳壽夫婦乃係在渠等欠缺支付能力之狀況
    下，不實陳稱渠等「在臺灣地區原有充裕之新臺幣」，並出
    具「只要告訴人在大陸地區將人民幣匯入使用之指定帳戶，
    立即在臺灣地區將等值新臺幣匯入告訴人指定帳戶」之虛偽
    擔保至明。再參以本院前亦認明之被告陳壽夫婦恰於收訖
    告訴人匯付人民幣後，立即支付大筆人民幣款項予廣大海運
    公司再轉交予渠等在大陸地區之供應商，俾渠等在臺灣地區
    所營皮包販售業務貨源無虞一情，也足認被告陳壽夫婦原
    意在利用告訴人欲將大陸地區存放之85萬元人民幣換為等值
    新臺幣在臺使用、卻苦無便捷管道之機會，假意應允貨幣交
    換以牟取告訴人所有之85萬元人民幣自行花用，則被告陳壽
    夫婦原無交付等值新臺幣予告訴人之履約真意，且均對告
    訴人所有之85萬元人民幣存有為自己所有之不法意圖，亦甚
    為灼然。至於：(1)詐欺罪係即成犯，凡行為人本於不法所有
    意圖，施用詐術致被害人陷於錯誤而交付財物，即成立詐欺
    取財既遂罪，縱行為人事後提出部分之對待給付（或賠償）
    ，僅屬犯後態度良窳之問題，尚無解於罪名之成立，從而被
    告陳壽另辯稱：如果我們夫婦2 人要騙告訴人，就不會陸
    續自97年10月底至98年1 月間付她200 餘萬元新臺幣云云（
    本院易字卷第151 頁），無足採取；(2)又卷附告訴人97年10
    月20及21日在大陸地區中信銀行之電匯憑證（他字卷第7 、
    8 頁）、帳戶存摺影本及交易明細（他字卷第9-11頁、偵字
    卷第8-14頁）固分別顯示：告訴人所匯總額達85萬元人民幣
    之款項中，僅有45萬元是直接匯入戶名為「李淑瑗」之帳戶
    ，其餘40萬元人民幣則是另外匯入被告陳壽夫婦所指定之
    第三名義人帳戶，及被告陳壽夫婦於97年10月27日至97年
    11月7 日間陸續匯入「江憶均」帳戶之金額合計是為新臺幣
    212 萬1000元，嗣雖於98年1 月23日再匯付新臺幣20萬元，
    但係另行匯入告訴人胞兄「江忠駿」之帳戶各情，且新臺幣
    212 萬1000元之數額，與人民幣45萬元之數額，就斯時匯率
    折算，恰好在價值上大致相當（他字卷第17頁參照），惟本
    院寧可信此結果乃係被告陳壽夫婦犯後積極籌款賠償告訴
    人之善意偶然，而非被告陳壽夫婦事先為規避相關民、刑
    事責任之惡意設局、安排。況刑事訴訟程序中之被告是否採
    行自認最佳之答辯策略，亦核與犯罪事實存否之認定無涉，
    是故被告李淑瑗另辯稱：如果我們夫婦2 人要騙告訴人，大
    可只承認直接匯入「李淑瑗」帳戶之45萬元人民幣部分是由
    我們收訖，而否認其餘40萬元人民幣亦與我們相關，我們既
    然會承認收到全額之85萬元人民幣，就可由此認定我們自始
    欠缺詐欺取財意思云云（本院易字卷第153 頁），亦無足取
    。
  (五)綜上所述，被告陳壽夫婦自始欠缺履行貨幣交換契約之能
    力及真意，卻基於為自己不法所有之意圖，佯稱渠等「在臺
    灣地區原有充裕之新臺幣」，並出具「只要告訴人在大陸地
    區將人民幣匯入使用之指定帳戶，立即在臺灣地區將等值新
    臺幣匯入告訴人指定帳戶」之虛偽擔保，致對告訴人詐欺取
    財人民幣85萬元得逞，所涉詐欺取財罪事證明確，應依法論
    科。
二、按詐欺取財罪之成立，係以行為人「施用詐術」，亦即指傳
    遞與事實不符之資訊，諸如虛構、扭曲或隱瞞真相，資作為
    成立要件，而所謂之「事實」，限於過去或現在之具體歷程
    、狀態，且具有可驗證真、偽性質之項目，是以空口言及對
    特定事務之擔保，固因無涉「事實」陳述而容非詐欺取財所
    欲規制之範疇，惟行為人若在出具擔保之同時，伴以過去或
    現在「事實」之欺瞞，資為取信被害人之手法，自無解詐欺
    取財罪責，是故核被告陳壽夫婦所為，各係犯刑法第339
    條第1 項之詐欺取財罪。被告陳壽夫婦就前述犯行具有犯
    意聯絡、行為分擔，均應論以共同正犯。被告陳壽夫婦前
    因共同違反商標法案件，經本院以94年度易字第984 號刑事
    判決各判處有期徒刑6 月確定，嗣因適用中華民國九十六年
    罪犯減刑條例各減為有期徒刑3 月，均於96年12月12日易科
    罰金執行完畢等情，有臺灣高等法院被告前案紀錄表各1 份
    在卷可稽，被告陳壽夫婦於前述有期徒刑執行完畢後，5
    年以內故意再犯本案有期徒刑以上之罪，均應論以累犯，並
    加重其刑。
三、本院審酌被告陳壽夫婦不思循正當途徑，籌措渠等因從事
    兩岸貿易致在大陸地區應付予廠商人民幣之所需資金，竟利
    用告訴人有意將大陸地區存放之85萬元人民幣換為等值新臺
    幣在臺灣地區使用，卻苦無便捷管道之機會，向告訴人詐取
    85萬元人民幣之款項得手，誠屬不該。惟念被告陳壽夫婦
    雖未全然坦承犯行，但尚知坦認收受告訴人匯付85萬元人民
    幣等犯罪事實，復具承認債務之意思（本院易字卷第180 頁
    反面參照），並已償付告訴人200 餘萬元，告訴人所受之損
    害應已有所減輕。末斟以被告陳壽夫婦犯罪之動機、目的
    、手段、品行，及詐欺取財犯行造成損害之程度等一切情狀
    ，爰量處如主文各所示之刑，且均諭知以新臺幣1000元折算
    1 日之易科罰金折算標準。
據上論斷，應依刑事訴訟法第299 條第1 項前段，刑法28條、第
339 條第1 項、第47條第1 項、第41條第1 項前段，刑法施行法
第1 條之1 ，判決如主文。
本案經檢察官陳威呈到庭執行職務。
中    華    民    國   100    年    5     月    10    日
                  刑事第一庭  審判長法  官  黃三友
                                    法  官  陳億芳
                                    法  官  莊珮吟
以上正本證明與原本無異。
如不服本判決應於收受判決後10日內向本院提出上訴書狀，並應
敘述具體理由。其未敘述上訴理由者，應於上訴期間屆滿後20日
內向本院補提理由書(均須按他造當事人之人數附繕本)「切勿逕
送上級法院」。
中    華    民    國   100    年    5     月    10    日
                                    書記官  鍾淑美
◎附錄本案所犯法條：
《刑法第339 條第1 項》
意圖為自己或第三人不法之所有，以詐術使人將本人或第三人之
物交付者，處5 年以下有期徒刑、拘役或科或併科1,000 元以下
罰金。
《刑法施行法第1 條之1 》
中華民國94年1 月7 日刑法修正施行後，刑法分則編所定罰金之
貨幣單位為新臺幣。
94年1 月7 日刑法修正時，刑法分則編未修正之條文定有罰金者
，自94年1 月7 日刑法修正施行後，就其所定數額提高為30倍。
但72年6 月26日至94年1 月7 日新增或修正之條文，就其所定數
額提高為3 倍。